【裁判字號】    97,易,329
【裁判日期】    970530
【裁判案由】    竊盜
【裁判全文】
臺灣新竹地方法院刑事判決              97年度易字第329 號
公  訴  人  臺灣新竹地方法院檢察署檢察官
被      告  甲○○
            乙○○
上列被告等因竊盜案件，經檢察官提起公訴（97年度偵字第1203
號），本院依簡式審判程序判決如下：
    主  文
甲○○共同犯攜帶兇器毀壞安全設備竊盜罪，累犯，處有期徒刑
柒月；又共同犯攜帶兇器毀壞安全設備竊盜罪，累犯，處有期徒
刑柒月。應執行有期徒刑壹年。
乙○○共同犯攜帶兇器毀壞安全設備竊盜罪，處有期徒刑陸月；
又共同犯攜帶兇器毀壞安全設備竊盜罪，處有期徒刑陸月。應執
行有期徒刑拾月。
    事實及理由
壹、構成犯罪事實：
一、甲○○、乙○○共同出於為自己不法所有目的的犯罪意思聯
    絡及行為分擔，於民國96年11月6 日下午1 時39分起至同日
    下午2 時32分止許，前往朱銀英位於新竹縣竹東鎮○○街14
    3 巷1 號之住處附近，由甲○○持足以攻擊人身，危害人生
    命、身體安全，在客觀上具有危險性可供兇器使用的大型剪
    刀剪1 把（未扣案），以上開剪刀剪破壞上址鐵門之門鎖之
    安全設備，再共同入內竊取朱銀英所有之金屬鍋具10多個、
    不鏽鋼水槽及廚具各1 個後（侵入他人附連圍繞之土地部分
    未據告訴），分為2 批接續以乙○○所駕駛之車牌號碼1260
    －PJ號自用小貨車分次載運贓物，至回收場變賣得現。
二、甲○○、乙○○2 人另行起意，又共同出於為自己不法所有
    目的的犯罪意思聯絡及行為分擔，於96年11月12日中午12時
    24分起至同日下午1 時32分止許，前往新竹縣竹東鎮○○街
    141 之3 號大同禮儀公司，由甲○○持足以攻擊人身，危害
    人生命、身體安全，在客觀上具有危險性可供兇器使用的上
    開大型剪刀剪1 把（未扣案），以上開剪刀剪破壞上址鐵門
    之門鎖之安全設備，再共同入內竊取倉庫內朱明亮所有之白
    鐵架3 組、卡拉OK音響2 組、發電機1 台、監視器螢幕1 台
    、香菸20條及洋酒3 瓶（侵入建築物部分未據告訴），分為
    2 批接續以乙○○所駕駛之上開自用小貨車分次載運贓物逃
    逸。嗣因警方調閱監視器錄影帶後，始循線查知上情。
貳、程序方面：
    本件被告甲○○、乙○○2 人所犯加重竊盜罪，非死刑、無
    期徒刑、最輕本刑為3 年以上有期徒刑之罪，或高等法院管
    轄第一審之案件，被告2 人於本院準備程序進行中，就被訴
    事實為有罪之陳述，經本院認合於刑事訴訟法第273 條之1
    第1 項之規定，裁定進行簡式審判程序，此合先敘明。
、認定犯罪事實所根據的證據及理由：
一、被告甲○○於本院準備程序及簡式審判程序訊問時之自白。
二、被告乙○○於警局詢問時、檢察官偵查中、本院準備程序及
    簡式審判程序訊問時之自白。
三、證人即被害人朱銀英、朱明亮於警詢時之指述。
四、監視器錄影帶畫面翻拍照片6 幀、車籍查詢資料1 份、竊盜
    案發現場照片7 幀在卷可查。
肆、論罪科刑的理由：
一、論罪：
（一）按刑法第321 條第1 項第3 款攜帶兇器竊盜罪所謂之兇器
      ，其種類並無限制，凡客觀上足對人之生命、身體、安全
      構成威脅，具有危險性之器械均屬之，此有最高法院79年
      度台上字第5253號判例意旨可資參照。而大型剪刀剪係金
      屬製品，質硬而形尖，客觀上得持以攻擊人身，對人之生
      命、身體、安全構成威脅，為具有相當危險性之器械，證
      諸前開判例意旨，自屬刑法第321 條第1 項第3 款所稱之
      兇器。次按所謂「安全設備」係指門扇牆垣以外，依社會
      通常觀念，足認為防盜之設備者而言，門鎖為安全設備之
      一種（最高法院32年上字第589 號判例），毀壞門鎖行竊
      ，自應論以刑法第321 條第1 項第2 款之毀壞安全設備竊
      盜罪，而此處所謂門鎖，係指附加於門上之鎖而言，至毀
      壞構成門之一部之鎖，則應認為毀壞門扇（最高法院64年
      度第4 次刑庭庭推總會議決議(一)參照）。
（二）核被告甲○○、乙○○2 人，本件2 次所為，均係犯刑法
      第321 條第1 項第2 款、第3 款之攜帶兇器毀壞安全設備
      竊盜罪。公訴人於起訴書犯罪事實附表欄內業已詳載被告
      甲○○持大型剪刀剪剪開鐵門鎖，惟起訴法條漏載刑法第
      321 條第1 項第2 款之毀壞安全設備竊盜罪，併此敘明。
（三）共同正犯：被告甲○○、乙○○2 人間，就上開加重竊盜
      犯行，有犯意聯絡及行為分擔，為刑法第28條之共同正犯
      。
（四）數罪併罰：被告2 人所犯前開加重竊盜2 罪，犯意各別，
      行為不同，應予以分別論罪，合併處罰之。
（五）累犯：被告甲○○前曾於94年8 月間，因傷害案件，經本
      院於94年11月29日，以94年度竹東簡字第150 號刑事簡易
      判決，判處有期徒刑5 月，嗣於95年2 月15日確定；又於
      94年8 月間，因違反毒品危害防制條例案件，經本院於94
      年10月6 日，以94年度竹簡字第887 號刑事簡易判決，判
      處有期徒刑6 月，嗣於94年10月24日確定，上開2 罪並經
      定應執行刑為有期徒刑10月確定；又於94年12月間，因竊
      盜案件，經本院於95年2 月23日，以95年度易字第43號刑
      事判決，判處有期徒刑4 月，嗣於95年3 月13日確定，上
      開各罪接續執行，於94年11月27日入監執行，並於96年1
      月2 日縮刑期滿執行完畢等情，有臺灣高等法院被告前案
      紀錄表及刑案資料查註紀錄表各1 份為證，其於5 年以內
      故意再犯本件有期徒刑以上之罪，為累犯，應依刑法第47
      條第1 項規定，加重其刑。
二、科刑：
（一）主刑：審酌被告2 人素行非佳，不思以勞力賺取所需，以
      攜帶兇器毀壞安全設備之加重竊盜方式而竊取他人之財物
      ，其所為顯不尊重他人財產權益，及竊盜所得財物之價值
      ，以及被告2 人犯後均坦承犯行等一切情狀，分別量處如
      主文所示之刑，並定其應執行之刑，以示懲儆。
（二）不另為沒收之說明：至供犯罪所用之大型剪刀剪1 把，並
      未扣案，且據被告乙○○供稱已丟棄，因無證據證明該剪
      刀剪仍存，為免沒收執行之困難，爰不予宣告沒收，併此
      敘明。
伍、適用法律依據：
一、程序法方面：刑事訴訟法第273 條之1 第1 項、第299 條第
    1 項前段。
二、實體法方面：刑法第28條、第321 條第1 項第2 款、第3 款
    、第47條第1 項、第51條第5 款，判決如主文。
本案經檢察官郭進昌到庭執行職務。
中    華    民    國    97    年    5     月    30    日
                  刑事第四庭法  官  馮俊郎
以上正本證明與原本無異。
如不服本判決應於收受本判決後10日內向本院提出上訴書狀，其
未敘述上訴理由者，並得於提起上訴後10日內向本院補提理由書
狀（均須按他造當事人之人數附繕本）「切勿逕送上級法院」。
中    華    民    國    97    年    5     月    30    日
                            書記官  鄧雪怡
附錄本案論罪科刑實體法條全文：
刑法第321 條第1 項第2 款、第3 款：
犯竊盜罪而有左列情形之一者，處6 月以上、5 年以下有期徒刑
：
二、毀越門扇、牆垣或其他安全設備而犯之者。
三、攜帶兇器而犯之者。
【刑法第320 條第1 項：
意圖為自己或第三人不法之所有，而竊取他人之動產者，為竊盜
罪，處5 年以下有期徒刑、拘役或500 元以下罰金。】


司法院資訊處製作；財團法人民間司法改革基金會備份。
